【裁判字號】    97,交聲,1238
【裁判日期】    971231
【裁判案由】    聲明異議
【裁判全文】
臺灣彰化地方法院交通事件裁定        97年度交聲字第1238號
原處分機關  交通部公路總局臺中區監理所彰化監理站
異  議  人
即受處分人  甲○○
上列異議人即受處分人因違反道路交通管理處罰條例案件，對於
交通部公路總局臺中區監理所彰化監理站中華民國97年9 月25日
所為之處分（原處分案號：彰監四字第裁64-GE0000000號），聲
明異議，本院裁定如下：
    主  文
異議駁回。
    理  由
一、本件聲明異議意旨如附件聲請狀所載。
二、按計程車駕駛人，未向警察機關辦理執業登記，領取執業登
    記證，即行執業者，處新臺幣（下同）1500元以上3600元以
    下罰鍰；又前開執業登記證，未依規定安置車內指定之插座
    或以他物遮蔽者，處1500元罰鍰，道路交通管理處罰條例第
    36條第1 項、第5 項分別定有明文。
三、經查，異議人於民國97年8 月12日23時27分許，駕駛車牌號
    碼196-NL號營業小客車，行經臺中市○○路693 號前，因登
    記證未至於車內指定位置，為臺中市警察局第五分局以中市
    警交字第GE0000000 號舉發違反道路交通管理事件通知單當
    場舉發等情，有臺中市警察局舉發違反道路交通管理事件通
    知單及交通部公路總局臺中區監理所彰化監理站違反道路交
    通管理事件裁決書附卷可稽，核與證人即舉發員警魏勝平於
    本院97年10月22日調查時具結證稱：「（問：本件查獲經過
    為何？）當時我與另外一名同事駕駛巡邏車，在臺中市○○
    路的時候，就在異議人駕駛的車輛之後，然後異議人左轉文
    心路，當時我們認為異議人所駕駛的車輛比較老舊，所以上
    前攔檢，異議人停車後，我們請他出示證件，並且發現車子
    後方沒有擺放營業登記證，營業登記證規定要擺設的位置有
    兩處，一個是駕駛做的右前方，一個是前座的椅背，不分左
    右，目的是給後座的乘客可以看。本件是異議人後面的營業
    登記證沒有按規定擺放，因為以我們辦案的經驗，計程車司
    機多半會規避營業登記證要擺放在後座的規定，所以經常會
    有用影印或是擺放他人的營業登記證或是根本不擺放的情形
    ，為警查獲時，又經常辯稱是被客人弄掉的。【庭呈8 至10
    月由我所舉發的未依規定置放營業登記證的案件，總共9 件
    】。（問：以本件查獲情形，異議人當時後座應擺放的營業
    登記證有無掉落在車內？）當時我跟異議人說你怎麼沒有擺
    放營業登記證，異議人隨即從前座椅背的夾層中拿出來，並
    且說那是被客人扯掉的，所以他才沒有掛。」等語相符（見
    本院卷第15頁反面、第16頁）；參以，本件開單舉發員警既
    與異議人並不相識，當無設詞誣攀之動機，復經本院命其具
    結後證述，以擔保其證言之可信性與憑信性，亦無自陷於偽
    證重罪之理，其所為證言自屬真實可採。故其所為舉發，核
    屬依法有據，且為確保交通安全，亦有現場取締制度之必要
    。從而，異議人所辯尚非可採，異議人於上開時、地確有違
    反道路交通管理處罰條例第36條第5 項之規定，洵堪認定。
    本件原處分機關援引首揭規定所為之處分，於法並無不合，
    本件異議為無理由，應予駁回。
四、依道路交通管理處罰條例第87條第2 項，道路交通案件處理
    辦法第19條，裁定如主文。
中    華    民    國    97    年    12    月    31    日
                              交通法庭法  官  戰諭威
以上正本證明與原本無異。
如不服本裁定，應於裁定送達後五日內向本院提出抗告狀 (須附
繕本 )。
中    華    民    國    97    年    12    月    31    日
                                      書記官  陳佳宏


司法院資訊處製作；財團法人民間司法改革基金會備份。
